【裁判字號】    89,上更(一),1268
【裁判日期】    900928
【裁判案由】    詐欺等
【裁判全文】
臺灣高等法院刑事判決                    八十九年度上更（一）字第一二六八號
    上  訴  人
    即  被  告    丑○○
    選任辯護人    陳振東
右上訴人因詐欺等案件，不服臺灣板橋地方法院八十五年度訴字第二六九號，中華民
國八十五年十二月九日第一審判決（起訴案號：臺灣板橋地方法院檢察署八十四年度
偵字第一０六五三、第一二五六０、第一三九六八、第一九二八一號，併辦案號：八
十四年偵字第一二三九三號），提起上訴，經判決後，由最高法院第一次發回更審，
本院判決如左：
    主  文
原判決關於丑○○部分撤銷。
丑○○共同常業詐欺處有期徒刑肆年貳月。扣案如附表二所示之物沒收。
    事  實
一、丑○○於民國八十一年間曾犯偽造文書案件，前經臺灣板橋地方法院判處有期徒
    刑四年於八十三年五月十五日假釋出監（指揮書執行完畢日期為八十五年五月二
    十七日，縮刑期滿日為同年五月十五日），猶不知悔改，復與辰○○、癸○○、
    卯○○、綽號「小高」及「小林」之成年男子（「小高」及「小林」姓名年籍均
    不詳）等人，共同基於常業竊盜、常業詐欺及行使偽造私文書、特種文書之概括
    犯意連絡及行為之分擔，並賴以為生，為左列行為：
（一）、八十四年五月二十三日晚上二時許，夥同癸○○、辰○○在台南市○○○○
        路局嘉義區監理所台南監理站（以下稱台南監理站）有人居住之建築物內，
        推由癸○○、辰○○侵入其內竊取空白汽車行車執照四百二十五張、關防一
        個及護貝機一台等物，丑○○則在場把風，得手後，交由丑○○使用。
（二）、八十四年六月初，丑○○在台北縣新莊市○○路二七八巷二十一號七樓，將
        鍾超傑所有之汽車駕駛執照（來源不明）換貼癸○○之照片而變造該汽車駕
        駛執照足以生損害於鍾超傑及監理機關。
（三）、於附表一所示時地，與綽號「小高」之男子共同謀議，由「小高」竊取如附
        表所示之機車，由丑○○將前開竊取而來之空白行車執照，偽造車主為邱至
        平，並將來路不明之邱至平身分證換貼卯○○之照片，再將所偽造之機車行
        車執照及身分證交與知情並有犯意聯絡之卯○○，由卯○○持前開竊取而來
        之機車向附表所示之當舖典當得款如附表所示一，卯○○則從中抽取每部機
        車三千元之不法利益。均足以生損害於監理機關及邱至平。
（四）、八十四年一月十四日由丑○○持來源不明變造之酉○○身分證影印本，並偽
        造酉○○之通信補發行照申請書，連同該身分證影印本，以通信方式向臺灣
        省公路局高雄區監理所申請補發ＶＫ─八０二七號賓士牌行車執照，致使該
        承辦人員陷於錯誤，將此不實之事項登記於職務上所掌之公文書，並按址（
        桃園縣中壢市○○路三十八號四樓）寄送行車執照予丑○○（車主酉○○名
        義），丑○○則冒名酉○○簽名於郵局回執簽收該行車執照，足以生損害於
        監理機關及酉○○。
（五）、八十四年四月間，又夥同癸○○在台北縣新莊市○○路五０一巷四號癸○○
        原住處共同以二個報廢之車牌加以切割焊接並予烤漆方式而偽造ＶＫ─八０
        二七號車牌二面。嗣於八十四年六月二十三日上午六時十分許，由「小高」
        在高雄市○○路三十四號前竊取己○○所有之ＡＤ─四七六九號賓士汽車，
        得手後交由丑○○將車身烤為黑色，並懸掛前款偽造之車牌，均足以生損害
        於監理機關及酉○○。
（六）、八十四年四月十二日冒用戊○○名義，向新竹區監理站辨理補發ＪＴ─五一
        六０號行車執照，致使該承辨人員陷於錯誤，將此不實之事項登載於職務上
        所掌之公文書，並發給行車執照予丑○○（車主戊○○名義），足以損害於
        監理機關及戊○○。復在不詳時地以切割焊接方式拼裝偽造成ＪＴ─五一六
        ０號，再將之懸掛於丑○○所收來路不詳之車號一四三─八九八一號汽車上
        （朱家祥所有，於八十年九月三日失竊。收受贓物部分未經起訴），均足以
        生損害於監理機關及戊○○。復於八十四年四月二十日夥同癸○○及綽號「
        小林」之男子共同持該汽車及前開冒領之行車執照、變造之身分證前往台北
        縣新莊市○○街一一六號銘德當舖典當，致使該當舖負責人午○○陷於錯誤
        而交付當款四十五萬元。
二、經警於八十四年六月十八日十時三十分在臺北縣新莊市○○路六九四巷一弄三號
    「金門當舖」查獲卯○○持變造之邱致平身分證、駕照及偽造之邱致平行車執照
    前往典當ＦＪ─０六三號機車。並循線於同年月十九日凌晨一時許在台北市○○○路○段五十三巷十四號櫻櫻賓館查獲丑○○，並扣得卯○○典當機車所得贓款
    一萬七千五百元及偽造邱至平行照、變造之邱至平身分證、駕照各一枚，丑○○
    所有且供犯罪所用之油壓刀一把、油標卡尺一支、英文打字機、電腦主機一台、
    小鐵槌一支。復於八十四年七月十六日在台北縣新莊市○○路二七八巷十一號七
    樓癸○○住處扣得癸○○、丑○○共有且供犯罪所用及預備供犯所用之已切割車
    牌四面、已整理過之車牌二面、變造之鍾超傑駕照（貼癸○○照片）一枚、行照
    護貝紙四張、液化亞酸化窒素一瓶、砂輪機一台、鐵鋸一支、虎口鉗二支、小銼
    刀一支、六角板手二支、十字螺絲起子、丁字六角起子各一支。又於八十四年七
    月十八日在台北縣土城市○○路一三八號丑○○住處查獲酉○○之汽車行照、丑
    ○○所有之偽造ＶＫ─八０二七號車牌二面及己○○所有之車號ＡＤ─四七六九
    號賓士自用小汽車一輛。
三、案經臺北縣警察局新莊分局及中和分局移請臺灣板橋地方法院檢察署檢察官偵查
    起訴及經該檢察官移送併案審理（八十四年度偵字第一二三九三號）。
    理  由
一、訊據被告丑○○除坦承為癸○○設計電腦表格外，對於右揭犯行，則矢口否認，
    辯稱：伊因害怕被收押故在警訊及偵查中為不實之供述，伊未參與竊盜、典當機
    車及其他犯行云云。
二、然查：
（一）、被告丑○○在警訊中坦承「我、癸○○、辰○○於八十四年五月下旬至台南
        市監理所，我在外面（因酒醉）把風，癸○○、辰○○侵入監理所內竊取行
        照約四百張、駕照約貳拾餘張」、「我於八十四年七月初將其餘行照、駕照
        共約四百張丟棄於板橋市華江橋下。」（見偵字第一二五六０號卷第九頁）
        ，核與辰○○在警訊中所供「於八十四年五月下旬某日深夜二、三點的時候
        在台南市監理站，夥同癸○○、丑○○等共三人，由丑○○在外把風，我和
        癸○○侵入監理站裡面，竊取空白行照約四百張、駕駛約貳拾餘張等物品」
        （見同上卷第十三頁背面）等語相符，另台南監理站於八十四年五月廿三日
        晚確有遺失機車行照四百廿五張、關防一個及護貝機一台等物（印製號碼
        省機電0000000－0000000），業據該站八十五年十月十五日
        八五－七三一－三（一）號函復原審在卷（見原審卷第三百廿五頁筆錄），
        是被告丑○○之自白應與事實相符。
（二）、被告丑○○於八十四年七月廿八日在臺灣板橋地方法院檢察署檢察官偵查中
        詰以：「何時偽造鍾超傑駕照換貼癸○○照片？」，經答以「八十四年六月
        初在他（癸○○）家換貼」等語（見八十四年偵字第一二三九三號卷第七十
        二頁筆錄），核與癸○○在警訊中供承之事實（見同上卷第十四頁筆錄）相
        符，並有如附表二編號六變造之鍾超傑駕照上之照片一張在卷可考。
（三）、如附表所示之機車，係由被告丑○○、「小高」交給卯○○持偽造之行車執
        照前往當舖典當等情，業據卯○○在警訊及偵查中供承在卷（見八十四年度
        偵字第一０六五三號卷第八、九頁筆錄），核與機車原所有人謝光華、寅○○、丙○○○、黃雅萍、壬○○、林進榮、乙○○分別在警訊及偵查中指述
        在卷，亦與各當舖負責人李言順、倪陽正、巳○○、馬超峰、楊朝金、馮常
        恕、未○○、唐呂秋霞在警訊及偵查中指訴在卷；雖無直接證據足以認定被
        告丑○○與「小高」共同竊取機車，但被告丑○○既自承為「小高」設計行
        照表格，足徵被告丑○○確與「小高」共同謀議，由「小高」竊取機車，再
        由被告丑○○偽造行照再典當得利，此外，並有當物保管單六紙，查詢車輛
        認可資料九紙，扣案足憑，事認明確，被告所辯無非飾卸之詞，不足採信。
（四）、次查，ＡＤ─四七六九號賓士汽車係被害人己○○所有，於八十四年六月廿
        二日在高雄市○○區○○街卅四號前失竊，業據己○○在警訊中指述在卷（
        見八十四年度偵字第一二五六０號卷第十五頁筆錄），被告丑○○駕駛該車
        （車牌改懸造之ＶＫ─八０二七號）於八十四年七月十八日在臺灣板橋地方
        法院檢察署前（台北縣土城市○○路一三八號）經警查獲時係懸掛其所偽造
        之ＶＫ─八０二七號車牌，已據被告丑○○自承在卷（見八十四年偵字第一
        二五六０號卷第六、七頁筆錄），而該車行車執照又係冒用酉○○名義（即
        ＶＫ─八０二七號汽車之車主）於八十四年一月十四日向高雄區監理所謊報
        遺失申請補發而來，亦為被告所自承（見同上卷第八頁筆錄），並與酉○○
        之姊簡素華在警訊中指陳之事實相符。
（五）、再查，被害人甲○○所有車號一四三─八九八一號賓士牌自用小客車係於八
        十年九月三日在中山北路二段八十五巷十五號前失竊，已據甲○○在警訊中
        指述甚詳，並有車輛竊盜資料個別查詢報表在卷可按（見八十四年偵字第一
        三九六八號卷第三頁、十七頁筆錄），而該車係由被告丑○○、癸○○懸掛
        偽造之ＪＴ─五一六０號車牌持向台北縣新莊市○○街一一六號午○○開設
        之當舖典當，亦據午○○、吳顯章（即承辦警員）證述在卷（見同上偵卷第
        七─九頁、五十頁及本院更(一)審卷九十年六月十二日、八月二十八日庭訊筆
        錄），並經午○○當庭指認典當當日，被告丑○○坐於車上，核與癸○○供
        承之情節相符（見同上偵卷第十頁筆錄），並有戊○○行車執照乙枚、新竹
        區監理站汽機車各項異動登記書、典當物清冊、查詢車輛認可資料及車輛檢
        查紀錄表在卷可稽。
（六）、於本院調查時，訊據同案被告辰○○稱：「（竊盜案是何人做的？）我跟卯
        ○○、癸○○做的。（所得的財物有哪些？）行照而已。（庭上被告是否有
        參與本次的竊盜案？）他沒有。（為何你在警局的時候說被告有參與竊盜案
        ？）是癸○○教我們講的，因為他跟被告有口角，然後我們被抓到他就叫我
        跟卯○○指證他。（後來這批贓物如何處理？）後來我執行完畢在整理家理
        物品的時候，才發現我以前的贓物沒有沒收完畢．．．．。（這批贓物都在
        你這裡沒有在被告那裡？）對。」等語（見本院更(一)審卷九十年二月二十七
        日庭訊筆錄）。與其於警訊時供稱：「於八十四年五月下旬某日深夜二、三
        點的時候在台南市監理站，夥同癸○○、丑○○等共三人，由丑○○在外把
        風，我和癸○○侵入監理站裡面，竊取空白行照約四百張、駕駛約貳拾餘張
        等物品」云云（見偵字第一二五六０號卷第十三頁反面筆錄），二者已相齟
        齬，另同案被告卯○○於本院九十年八月十日調查時亦證述：因為癸○○跟
        被告間有債務糾紛，所以當時癸○○交代我們把事情推給被告就對了等語，
        二人於本院所供，顯均係迴護被告之語，被告前開所辯，亦係飾詞徒卸，均
        不足採信，事證明確，被告犯行洵堪認定。
三、（一）、查被告丑○○持前開汽機車，冒用他人名義，往當舖典當；各該當舖於
    支付典當款後，屆期後已不能處分該贓車，被告顯有詐騙各該當舖使之陷於錯誤
    而交付財物之行為，核其所為係犯刑法第三百二十二條之常業竊盜罪及第三百四
    十條之常業詐欺罪。按刑法上之常業犯，只須行為人主觀上有恃某種行為維生，
    且客觀上亦反覆此一行為，有事實之表現即為已足，至其有無他職，則非所問。
    被告丑○○先後竊取汽機車、空白機車行照、偽造車牌、機車行車執照得手後持
    往當舖典當得款花用，顯係其具有恃此維生之主觀犯意及事實表現甚明；又其偽
    造變造他人身分證、行車執照、車牌，並持以行使，又係犯刑法第二百十六條、
    第二百十二條之行使偽造、變造特種文書罪，偽造、變造之低度行為為行使之高
    度行為所吸收，均不另論罪；又其冒用酉○○名義，填申請書，以通訊方式補發
    行車執照，又係犯刑法第二百十六條、第二百十條、第二百十四條之行使偽造私
    文書及行使使公務員登載不實文書罪，偽造酉○○署押為偽造文書之部分行為、
    偽造文書、使公務員登載不實文書之低度行為為行使之高度行為所吸收，均不另
    論罪，被告丑○○就所犯如事實欄第一項第一款所列，行使變造駕駛執照，犯行
    與癸○○間；就所犯如事實欄第一項第二款所犯竊盜、行使變造身分證、行使偽
    造車牌犯行，與綽號「小高」之成年男子間及所犯詐欺取財犯行（以詐術典當機
    車部分）與「小高」、卯○○間；就如事實欄第一項第三款、第四款所犯行使變
    造身分證（酉○○）、行使偽造私文書、行使公務員登載不實文書、行使偽造車
    牌、竊盜犯行，與癸○○、「小高」間；就如事實欄第一項第五款所犯行使偽造
    私文書、行使公務員登載不實文書、行使偽造車牌、詐欺（典當汽車）犯行與「
    小林」成年男子、癸○○間均有犯意聯級及行為分擔，均為共同正犯（就竊取機
    車部分與「小高」間為共謀共同正犯）；其多次行使偽造變造特種文書、行使偽
    造私文書、行使公務員登載不實文書，時間密接，犯罪構成要件相同，為連續犯
    應論以一罪，又所犯常業詐欺、常業竊盜、行使偽造私文書、行使偽造、變造特
    種文書等罪，有方法結果之牽連關係，應從一重之常業詐欺罪處斷；（二）、另
    被告所提關於刑求之抗辯，應被告之要求，經本院函請國立臺灣大學醫學院附設
    醫院就被告丑○○之身體器官（尤其是男性生殖器官）是否遭受刑求鑑定結果，
    經該院於九十年四月十八日以（九十）校附醫秘字第０８８５１號函覆：「理學
    檢查時，就陰囊的外觀而言，仍屬正常，並無瘢痕或外傷。由於事隔多年，目前
    無法由陰囊的外觀判定當年是否有受過刑求。」是該鑑定報告無法確認被告於警
    訊之自白為刑求逼供所為，殊難認其於警訊對於前揭事實之自白不可採信；（三
    ）、又被告所犯冒名申請補發行車執照，行使偽造私文書、行使公務員登載不實
    文書及如事實欄第一項第一款犯行，雖未據公訴人提起公訴，因與起訴事實有裁
    判上一罪關係，為起訴效力所及，本院自得併予審判。
四、原審予以論罪科刑，固非無見，惟查：(一)、原審另認被告丑○○於八十四年五月
    二十三日晚上二時許夥同癸○○、辰○○在台南市監理站，有人居住之建築物內
    ，推由癸○○、辰○○侵入其內竊取護貝膠膜一千八百張，丑○○則在場把風，
    得手後，交由丑○○使用等情，容有未洽（詳後述）；(二)、關於行使偽造私文書
    部分（偽造酉○○、戊○○之申請書，並持向監理機關補發行照及偽造酉○○簽
    收郵局回執）未予審究；(三)、另被告丑○○係至新竹區監理站窗口辦理申請補戊○○之行車執照，有卷附該監理站函附卷可稽，原審認係通訊申請，亦有未洽。
    被告丑○○上訴意旨否認犯行，指摘原判決不當，固無理由，然原判決既有前開
    可議之處，自應由本院予以撤銷改判，爰審酌被告丑○○犯罪動機、手段、目的
    、犯罪所得及其他一切情狀，量處如主文第二項所示之刑，以示儆懲。扣案如附
    表貳編號四、五、七、十二所示物品，為被告丑○○所有且供犯罪所用或供犯罪
    預備或係犯罪所得，如附表二編號一、二、三、六之物，為共犯卯○○所有，且
    供犯罪所用，如附表二編號十三至廿三，為被告丑○○及共犯癸○○共有，且係
    供犯罪所用或供犯罪預備之物，均應宣告沒收。
五、公訴意旨另以：被告丑○○與癸○○、辰○○基於犯意聯絡及行為之分擔，共同
    意圖為自己不法之所有，於八十四年五月下旬某日夜間二時許，侵入在台南監理
    站有人居住之建築物內，竊取護貝膠膜一千八百張，得手後交由丑○○使用云云
    。經查公訴人認被告涉犯前開部分之竊盜罪行，無非係以被告自白與共同被告之
    供述相符，為其論罪依據，惟查：
（一）、按被告之自白，非出於強暴、脅迫、利誘、詐欺、違法羈押或其他不正之方
        法，且與事實相符者，得為證據。被告之自白，不得作為有罪判決之唯一證
        據，仍應調查其他必要之證據，以察其是否與事實相符。又犯罪事實應依證
        據認定之，無證據不得推定其犯罪事實；又不能證明被告犯罪者，應諭知無
        罪之判決；刑事訴訟法第一百五十六條第一項、第二項、第一百五十四條、
        第三百零一條第一項分別定有明文。又犯罪事實之認定，應憑真實之證據，
        倘證據是否真實尚欠明確，自難以擬制推測之方法，為其判斷之基礎；而認
        定犯罪事實之證據係指足以認定被告確有犯罪行為之積極證據而言，該項證
        據自須適合於被告犯罪事實之認定，始得採為竊取護貝膠膜一千八百張，年
        著有臺上字第六五六號、二十九年上字第三一０五號判例。且刑事訴訟上證
        明之資料，無論其為直接或間接證據，均須達於通常一般之人均不致有所懷
        疑，而得確信其為真實之程度，始得據為有罪之認定，若其關於被告是否犯
        罪之證明未能達此程度，而有合理懷疑之存在，致使無從形成有罪之確信，
        根據「罪證有疑，利於被告」之證據法則，即不得遽為不利被告之認定，亦
        有最高法院七十六年度臺上字第四九八六號判例可稽。其以情況證據（即間
        接證據）斷罪時，尤須基於該證據在直接關係上所可證明之他項情況事實，
        本乎推理作用足以確證被告有罪，方為合法，不得徒憑主觀上之推想，將一
        般經驗上有利被告之其他合理情況逕予排除，此觀諸最高法院三十二年上字
        第六七號自明。
（二）、被告丑○○在警訊時固坦承：「我、癸○○、辰○○於八十四年五月下旬至
        台南市監理所，我在外面（因酒醉）把風，癸○○、辰○○侵入監理所內竊
        取行照約四百張、駕照約貳拾餘張」、「我於八十四年七月初將其餘行照、
        駕照共約四百張丟棄於板橋市華江橋下。」（見偵字第一二五六０號卷第九
        頁筆錄），而辰○○於警訊時供稱：「於八十四年五月下旬某日深夜二、三
        點的時候在台南市監理站，夥同癸○○、丑○○等共三人，由丑○○在外把
        風，我和癸○○侵入監理站裡面，竊取空白行照約四百張、駕駛約貳拾餘張
        等物品」云云（見同上卷第十三頁反面筆錄）等語，均未提及竊取護貝膠膜
        一千八百張，各該護貝膠膜，亦均未獲扣案，雖台南監理站於八十四年五月
        廿三日晚確有遺失護貝膠膜一千八百張有該站八十五年十月十五日八五－七
        三一－三（一）號函復原審在卷（見原審卷第三百廿五頁），然不能證明為
        被告所竊取，此外，本院復查無其他積極證據足證被告丑○○涉有公訴意旨
        所指此部分之竊盜犯行，被告丑○○此部分之犯行尚屬不能證明，因公訴人
        認此部分與前揭論罪科刑事實欄一之（一）部分，屬事實上一罪之關係，爰
        不另為無罪之諭知。
據上論斷，應依刑事訴訟法第三百六十九條第一項前段、第三百六十四條、第二百九
條第一項前段，刑法第二十八條、第五十六條、第三百四十條、第三百二十二條、第
二百十六條、第二百十條、第二百十二條、第二百十四條、第五十五條、第三十八條
第一項第二款、第三款，罰金罰鍰提高標準條例第一條前段，判決如主文。
本案經檢察官沈世箴到庭執行職務。
中      華      民      國     九十     年      九      月    二十八    日
                              臺灣高等法院刑事第二十一庭
                                  審判長法  官  葉  騰  瑞
                                        法  官  黃  國  忠
                                        法  官  江  國  華
右正本證明與原本無異。
如不服本判決應於收受送達後十日內向本院提出上訴書狀，其未敘述上訴之理由者並
得於提起上訴後十日內向本院補提理由書（均須按他造當事人之人數附繕本）。
                                        書記官  吳  碧  玲
中      華      民      國    九十    年      十      月        二      日
 附表一
┌─────┬─────┬───┬──────┬──────┬─────┐
│ 犯罪時間 │ 犯罪地點 │被害人│ 所 得 財 物│典 當 時 地 │ 典當金額 │
├─────┼─────┼───┼──────┼──────┼─────┤
│八十四年六│新莊市天祥│壬○○│ＨＺＷ─五六│八十四年六月│二萬元    │
│月十二日七│街四九號前│      │一重機車    │十二日      │          │
│時卅分    │          │      │            │新莊市○○街│          │
│          │          │      │            │五四巷二三號│          │
│          │          │      │            │（新莊當舖）│          │
├─────┼─────┼───┼──────┼──────┼─────┤
│八十四年六│新莊市萬安│申○○│ＦＲＷ─二四│八十四年六月│二萬元    │
│月八日七時│街口      │      │一重機車    │十二日      │          │
│          │          │      │            │板橋市○○路│          │
│          │          │      │            │二段一四六－│          │
│          │          │      │            │一號（永通當│          │
│          │          │      │            │舖）        │          │
├─────┼─────┼───┼──────┼──────┼─────┤
│八十四年六│臺北市興義│子○○│ＦＷＯ─二二│八十四年六月│二萬五千元│
│月十六日七│街七九號前│      │七重機車    │十七日      │          │
│時        │          │      │            │新莊市○○街│          │
│          │          │      │            │二號（新泰當│          │
│          │          │      │            │舖）        │          │
├─────┼─────┼───┼──────┼──────┼─────┤
│八十四年六│臺北市興義│丁○○│ＡＭＦ─四二│同右        │二萬五千元│
│月十六日七│街二九號前│      │九重機車    │            │          │
│時四十分  │          │      │            │            │          │
├─────┼─────┼───┼──────┼──────┼─────┤
│八十四年六│新莊市化成│辛○○│ＣＧＡ─八五│八十四年六月│二萬五千元│
│月十七日四│路二九巷五│      │八重機車    │十七日      │          │
│時        │九號前    │      │            │樹林鎮○○街│          │
│          │          │      │            │一七巷五號（│          │
│          │          │      │            │順發當舖）  │          │
├─────┼─────┼───┼──────┼──────┼─────┤
│八十四年六│新莊市中港│寅○○│ＡＫＹ─七四│八十四年六月│一萬五千元│
│月十七日八│路三二０之│      │三重機車    │十七日      │          │
│時        │四號前    │      │            │新莊市○○街│          │
│          │          │      │            │二巷七號（合│          │
│          │          │      │            │大當舖）    │          │
├─────┼─────┼───┼──────┼──────┼─────┤
│八十四年六│三重市中興│乙○○│ＦＲＸ─二四│八十四年六月│二萬五千元│
│月十七日八│北街一九三│      │三重機車    │十七日      │          │
│時        │巷十九號前│      │            │三重市○○街│          │
│          │          │      │            │一四四號（光│          │
│          │          │      │            │華當舖）    │          │
├─────┼─────┼───┼──────┼──────┼─────┤
│八十四年六│新莊市福壽│李黃逸│ＦＸＯ─六三│八十四年六月│二萬元    │
│月十七日四│街一八四巷│青    │八重機車    │十七日      │          │
│時        │十七號    │      │            │三重市○○街│          │
│          │          │      │            │一八號（鴻驊│          │
│          │          │      │            │當舖）      │          │
├─────┼─────┼───┼──────┼──────┼─────┤
│八十四年六│臺北縣板橋│庚○○│ＦＪＳ─０六│八十四年六月│三萬元    │
│月十八日  │市        │      │三重機車    │十八日      │          │
│          │          │      │            │新莊市○○路│          │
│          │          │      │            │六九四巷三弄│          │
│          │          │      │            │四號（金門當│          │
│          │          │      │            │舖）        │          │
└─────┴─────┴───┴──────┴──────┴─────┘
附表二
┌──┬──────────────┬────┬────────────┐
│編號│品                        名│數  量  │備                    註│
├──┼──────────────┼────┼────────────┤
│一、│變造之邱至平身分證上之照片  │一張    │供犯罪所用之物          │
├──┼──────────────┼────┼────────────┤
│二、│變造之邱至平駕照上之照片    │一張    │同上                    │
├──┼──────────────┼────┼────────────┤
│三、│偽造之邱至平行車執照        │八張    │因犯罪所得之物          │
├──┼──────────────┼────┼────────────┤
│四、│偽造之ＶＫ─八０二七號車牌  │二面    │因犯罪所得之物          │
├──┼──────────────┼────┼────────────┤
│五、│偽造之ＪＴ─五一六０號車牌  │二面    │同上                    │
├──┼──────────────┼────┼────────────┤
│六、│變造之鍾超傑駕照上之照片    │一張    │供犯罪所用之物          │
├──┼──────────────┼────┼────────────┤
│七、│現金（新台幣）一萬七千五百元│        │因犯罪所得之物          │
├──┼──────────────┼────┼────────────┤
│八、│油壓剪刀                    │一把    │供犯竊盜罪所用之物      │
├──┼──────────────┼────┼────────────┤
│九、│油標卡尺                    │一支    │供犯偽造文書罪所用之物  │
├──┼──────────────┼────┼────────────┤
│十、│英文打字機                  │一部    │同上                    │
├──┼──────────────┼────┼────────────┤
│十一│電腦主機                    │一部    │同上                    │
├──┼──────────────┼────┼────────────┤
│十二│小鐵鎚                      │一支    │供犯竊盜罪所用之物      │
├──┼──────────────┼────┼────────────┤
│十三│已切割之車牌                │四面    │供預備犯偽造文書所用之物│
├──┼──────────────┼────┼────────────┤
│十四│經整理後之車牌              │二面    │同上                    │
├──┼──────────────┼────┼────────────┤
│十五│行照護貝紙                  │四張    │同上                    │
├──┼──────────────┼────┼────────────┤
│十六│液化亞酸化窒素              │一瓶    │供犯偽造文書所用之物    │
├──┼──────────────┼────┼────────────┤
│十七│砂輪機                      │一台    │同上                    │
├──┼──────────────┼────┼────────────┤
│十八│鐵鋸                        │一支    │同上                    │
├──┼──────────────┼────┼────────────┤
│十九│虎口鉗                      │二支    │同上                    │
├──┼──────────────┼────┼────────────┤
│二十│小銼刀                      │一把    │同上                    │
├──┼──────────────┼────┼────────────┤
│二一│六角扳手                    │二支    │同上                    │
├──┼──────────────┼────┼────────────┤
│二二│十字螺絲起子                │一支    │同上                    │
├──┼──────────────┼────┼────────────┤
│二三│丁字六角扳手                │一支    │同上                    │
└──┴──────────────┴────┴────────────┘


司法院資訊處製作；財團法人民間司法改革基金會備份。
